【裁判字號】    89,簡上,31
【裁判日期】    891004
【裁判案由】    給付價款
【裁判全文】
臺灣雲林地方法院民事判決  八十九年度簡上字第三十一號
    上  訴  人  甲○○
    被上訴人    乙○○
                丙○○
    右二人共同
    訴訟代理人  丁○○  住雲林.
                蔡茂松  住同右.
右當事人間請求給付價款事件，上訴人對於中華民國八十八年十二月三十一日本院北
港簡易庭八十八年度港簡字第二二四號第一審判決提起上訴，本院判決如左：
    主  文
上訴駁回。
第二審訴訟費用由上訴人負擔。
    事  實
甲、上訴人方面：
  一、聲明：原判決不利上訴人部分廢棄，右廢棄部分被上訴人在第一審之訴及假執
            行之聲請均駁回。
  二、陳述：除與原審判決書所載者相同茲予引用外，補稱：上訴人並非向被上訴人
            購買土地，而是建物與土地合約均同訴外人大驊建設事業股份有限公司
            （以下簡稱大驊公司）簽訂。足見本件買賣契約當事人是上訴人與大驊
            公司。
  三、證據：援用原審之立證方法。
乙、被上訴人方面：
  一、聲明：駁回上訴。
  二、陳述：除與原審判決書所載者相同茲予引用外，補稱：
     （一）兩造所簽土地買賣契約書第十二條連帶關係之真意，係指房屋和土地出
           賣人不履行契約，對於產權有所損害時，有連帶之責任。被上訴人簽訂
           系爭土地買賣契約時，並無應對建物出賣人即大驊公司所出售建物之瑕
           疵負連帶責任之約定。
     （二）地下室防空避難室兼停車空間係屬建物部分，況上訴人向大驊公司買受
           房屋所附之車位，係贈送性質，大驊公司並未另外收取車位價金。
  三、證據：援用原審之立證方法。
    理  由
一、本件被上訴人於原審起訴主張：上訴人於民國（下同）八十五年七月八日向被上
    訴人及訴外人大驊公司購買坐落雲林縣北港鎮○街段六六二之一○三、一○五地
    號土地上「鑽石大廈」Ｇ棟二樓乙戶，及按應有部分計算之土地，雙方分別簽訂
    土地、房屋預定買賣契約書。其中土地部分價金為新台幣（下同）三百六十三萬
    ，現建物早已完工，土地所有權並於八十六年四月三時日移轉登記於上訴人名下
    ，詎上訴人僅繳付部分價款，尚積欠三十萬元未為給付，爰依據買賣契約法律關
    係請求被告給付上開金額暨其法定遲延利息等語。上訴人則以：系爭土地買賣契
    約之當事人應為大驊公司，而非被上訴人，停車位因違規使用，業經雲林縣政府
    工務局於八十八年十二月十三日函示應予拆除，確屬瑕疵，因此減少之面積為五
    點六四坪，以每坪十一萬七千三百五十七元計算，應減少價金六十六萬一千八百
    九十六元，故以此金額作為減少土地價款之抗辯等語，資為抗辯。
二、本件兩件兩造爭點為：系爭土地買賣契約之當事人為何？停車位部分究屬房屋買
    賣契約亦或系爭土地買賣契約之範疇？又房屋買賣契約與系爭土地買賣契約間之
    關係為何？經查：
    （一）被上訴人主張上訴人於八十五年七月八日向訴外人大驊公司及被上訴人購
          買坐落雲林縣北港鎮○街段六六二之一○三、一○五地號土地上「鑽石大
          廈」Ｇ棟二樓乙戶，及按應有部分計算之土地，雙方分別簽訂房屋、土地
          預定買賣契約書，其中土地部分價金為三百六十三萬，上訴人尚積欠買賣
          價金三十萬元等情，有其提出之土地預定買賣契約書、房屋預定買賣契約
          書附卷可稽。觀之上開二份契約書，土地買賣部分之出賣人為被上訴人，
          房屋買賣部分之出賣人則為訴外人大驊公司，二者迥不相同；又因本件係
          被上訴人提供土地與大驊公司合作興建房屋，故相關事宜均委託大驊公司
          處理等情，亦據被上訴人乙○○於原審八十八年十一月十日之言詞辯論筆
          錄中陳述明確，上訴人稱被上訴人非系爭土地買賣契約之當事人云云，不
          足採信。
    （二）上訴人稱停車位因屬違規使用，經雲林縣政府工務局函示應予拆除，業據
          其提出雲林縣政府八十九年五月二十三日八九府工建字第八九一四五○○
          一八三號函為證，復為被上訴人所不爭執，自屬真實。惟據上訴人與大驊
          公司簽訂之房屋預定買賣契約書第一條第一項規定：買賣面積包括主建物
          、附屬建物專有部分所有權暨其應持分之共同使用建物。而共同使用部分
          ，依上開契約附件一「面積計算說明書」第三條第二項規定包括地下一樓
          之汽車升降機、防空避難室兼停車場、停車位等，是有關停車位部分，於
          上訴人與大驊公司簽訂之房屋預定買賣契約書中已有明確之約定；反觀於
          兩造所訂之土地預定買賣契約書中則絲毫未提及停車位之問題，是被上訴
          人主張停車位係屬上訴人與大驊公司房屋預定買賣契約之範疇，與本件土
          地預定買賣契約無涉等語，尚堪採信。從而，上訴人以停車位遭拆除請求
          自土地買賣價金中扣抵，亦不足採。
    （三）兩造土地預定買賣契約書第十二條固約定：「甲方（即上訴人）與本約土
          地上房屋所有權人簽立房屋預定買賣契約書與本約有不可分之連帶關係，
          故乙方（即被上訴人）同意對本約土地房屋所有權人依房屋預定買賣契約
          書所應履行之義務負連帶責任。甲方亦同意如違反房屋預定買賣契約書之
          約定時，視同違反本約之約定，乙方得行使第十九條約定之權利，甲方喪
          失土地預定買賣契約書之權利時，亦喪失本約之權利」，而使房屋與土地
          預定買賣契約書具有不可分之連帶關聯性，然此應僅限於彼此對房屋與土
          地預定買賣契約書所明文應盡之義務，而未履行時，彼此互有牽制，至於
          土地或房屋之出賣人就法律規定所應負之責任，則不及之，否則責任無限
          制的擴大，顯有違契約相對性原則，是就停車位部分之瑕疵問題，亦非屬
          本件被上訴人應負責任之範疇。
三、綜上所述，上訴人所辯均無足採，從而被上訴人本於買賣契約之法律關係，請求
    上訴人給付價金三十萬元，及自以八十六年十月十三日存證信函催告上訴人應於
    三日內即同月十六日繳納期限屆滿次日起至清償日止，按週年利率百分之五計算
    之利息，為有理由，應予准許，逾此部份之請求，則非有據，不應准許。原審亦
    核定相同金額，為被上訴人一部勝訴，一部敗訴之判決，於法並無違誤，應予維
    持。上訴聲明求予廢棄改判，非有理由，應駁回其上訴。
四、據上論結，本件上訴為有理由，依民事訴訟法第四百三十六條之一第三項、第四
    百四十九條第一項、第七十八條，判決如主文。
中      華      民      國    八十九    年      十      月      四      日
                            臺灣雲林地方法院民事庭
~B審判長法官  蕭守田
~B法      官  陳定國
~B法      官  鍾貴堯
右為正本係照原本作成。
本件不得上訴。
中      華      民      國    八十九    年      十      月      四      日
~B法院書記官  劉興錫


司法院資訊處製作；財團法人民間司法改革基金會備份。
